【裁判字號】    99,上易,2043
【裁判日期】    991029
【裁判案由】    竊盜
【裁判全文】
臺灣高等法院刑事判決                99年度上易字第2043號
上  訴  人
即  被  告  甲○○
上列上訴人因竊盜案件，不服臺灣板橋地方法院99年度易字第
1295號，中華民國99年7月1日第一審判決（起訴案號：臺灣板橋
地方法院檢察署99年度偵字第6699號），提起上訴，本院判決如
下：
    主  文
原判決撤銷。
甲○○共同竊盜，累犯，處有期徒刑陸月，如易科罰金，以新臺
幣壹仟元折算壹日。
    事  實
一、甲○○曾因偽造文書、竊盜等案件，經法院分別判處有期徒
    刑4月、6月、7月、3月確定，並經臺灣臺北地方法院95年度
    聲字第524號裁定定其應執行刑為有期徒刑1年5 月，接續他
    案執行，於民國96年5月2日假釋出監併付保護管束，於97年
    1月3日縮刑期滿，未經撤銷假釋，其未執行之刑，以已執行
    論而執行完畢。仍不知悔改，竟與蔡睿瑋（由檢察官另案偵
    辦）共同基於意圖為自己不法所有之犯意聯絡，於99年1 月
    13日5時20分許前，駕駛其所有之車牌號碼2920-VZ號自小客
    車，沿路尋找下手目標，於同日5 時20分許，行經臺北縣土
    城市○○路○段290號前，見乙○○酒醉躺臥在其自小客車內
    駕駛座休憩，且車門未緊閉，即由蔡睿瑋把風，由甲○○徒
    手打開副駕駛座車門，入車內搜刮乙○○身上之財物共計約
    新台幣（下同）9 萬多元，得手後朋分花用。嗣經乙○○報
    警處理，並扣得甲○○所有之藍色棒球帽1 頂，始循線查知
    上情。
二、案經乙○○訴由臺北縣政府警察局土城分局報請臺灣板橋地
    方法院檢察署檢察官偵查起訴。
    理  由
一、本院引用之卷內證據資料，並無證據證明係公務員違背法定
    程序所取得，且未據檢察官及被告於法院審理時爭執其證據
    能力，而卷內之文書證據，亦無刑事訴訟法第159條之4顯有
    不可信之情況與不得作為證據之情形，從而，依刑事訴訟法
    第159條至159條之5之規定，均有證據能力，合先敘明。
二、上開事實，業據上訴人即被告甲○○於偵查、原審及本院準
    備程序坦承不諱，並據證人即被害人乙○○於警詢、偵查中
    證述明確，核與共犯蔡睿瑋於偵查中供述情節相符，且有監
    視錄影畫面翻拍相片影本附卷可稽，並有被告所有之藍色棒
    球帽1 頂扣案可資佐證，經核互相符合，堪信為真實。本件
    事證明確，上訴人犯行堪以認定。
三、核被告所為，均係犯刑法第320條第1項竊盜罪。被告與成年
    人蔡睿瑋就上開犯行有犯意聯絡及行為分擔，為共同正犯。
    查被告如事實欄所示犯罪科刑執行情形，有本院被告前案紀
    錄表在卷可按，其於五年之內，再故意犯本件有期徒刑以上
    之罪，為累犯，依法加重其刑。原審據以論罪科刑，固非無
    見，惟查：（一）被告就本件犯行與成年人蔡睿瑋有犯意聯
    絡及行為分擔，業如前述，原判決漏未論以共同正犯，於法
    不合。（二）被告於偵查中業當庭交付被害人1 萬元，賠償
    其部分損害，有99年3 月10日偵查筆錄可按（見偵查卷第33
    頁），原判決量刑時漏未斟酌此情，亦有未當。被告上訴意
    旨，以原判決量刑未審酌其已賠償被害人部分損害之情形，
    指摘原判決不當，為有理由。原判決既有前揭可議之處，自
    屬無可維持，應予撤銷改判。爰審酌被告被告正值青壯，即
    屢因犯竊盜等罪經判決處刑，有前述前案紀錄表可憑，素行
    非佳，竟再與成年人共同為本件竊盜犯行，侵害他人財產法
    益，顯然道德觀念薄弱，惟其犯罪後坦承犯行，態度尚稱良
    好，且犯後已賠償被害人1 萬元及其行為手段、所生危害等
    一切情狀，量處如主文第二項所示之刑，並諭知易科罰金之
    折算標準。至扣案之藍色棒球帽1 頂，雖係被告所有，但並
    非供本件竊盜所用之物，不予宣告沒收，附此說明。
四、被告經合法傳喚，無正當之理由不到庭，爰不待其陳述，逕
    行判決。
據上論斷，應依刑事訴訟法第369條第1項前段、第364條、第299
條第1項前段、第371條，刑法第28條、第320條第1項、第47條第
1項、第41條第1項前段，刑法施行法第1條之1，判決如主文。
本案經檢察官姜貴昌到庭執行職務。
中    華    民    國    99    年    10    月    29    日
              刑事第二十四庭審判長法  官  李錦樑
                                  法  官  張惠立
                                  法  官  朱瑞娟
以上正本證明與原本無異。
不得上訴。
                                  書記官  郭家慧
中    華    民    國    99    年    10    月    29    日
附錄：本案論罪科刑法條全文
中華民國刑法第320條
（普通竊盜罪、竊佔罪）
意圖為自己或第三人不法之所有，而竊取他人之動產者，為竊盜
罪，處5  年以下有期徒刑、拘役或 5 百元以下罰金。
意圖為自己或第三人不法之利益，而竊佔他人之不動產者，依前
項之規定處斷。
前二項之未遂犯罰之。

司法院資訊處製作；財團法人民間司法改革基金會備份。
